pt-BR: Cinto de segurança tipo de fixação: Suporte aparafusado; Olhal aparafusado; Mosquetão; De encaixe; Compatível com lingueta de cinto; Extremidade em laço; Extremidade fixa costurada; Mosquetão com mola; Outros
el: Τύπος σύνδεσης της ζώνης ασφαλείας: Βιδωτό στήριγμα; Βιδωτός κρίκος; Καραμπίνερ; Με κλιπ; Συμβατό με γλώσσα πόρπης; Άκρο με θηλιά; Ραμμένο σταθερό άκρο; Γάντζος ασφαλείας; Άλλο
zh-TW: 安全帶固定類型: 螺栓固定支架; 螺栓固定孔眼; 扣環; 夾入式; 相容於鎖舌; 環圈末端; 縫合固定末端; 彈簧鉤; 其他
ja: シートベルト取付タイプ: ボルトオンブラケット; ボルトオンアイレット; カラビナ; クリップイン; ラッチプレート対応; ループエンド; 縫い付け固定エンド; スナップフック; その他
it: Tipo di attacco della cintura di sicurezza: Staffa imbullonata; Occhiello imbullonato; Moschettone; A clip; Compatibile con piastra di aggancio; Estremità ad anello; Estremità fissa cucita; Moschettone a scatto; Altro
hu: Biztonsági öv rögzítési típusa: Csavarozható konzol; Csavarozható fűzőkarika; Karabiner; Bepattintható; Zárólemez-kompatibilis; Hurkos vég; Felvarrt fix vég; Rugós horog; Egyéb
ko: 안전벨트 부착 유형: 볼트 온 브래킷; 볼트 온 아일릿; 카라비너; 클립 인; 래치 플레이트 호환; 루프 엔드; 재봉형 고정 엔드; 스냅 후크; 기타
hr-HR: Vrsta pričvršćivanja sigurnosnog pojasa: Nosač na vijke; Ušica na vijke; Karabiner; Na kopčanje; Kompatibilno s jezičkom za zaključavanje; Završetak s petljom; Ušiveni fiksni kraj; Kuka s oprugom; Ostalo
th: ประเภทการยึดเข็มขัดนิรภัย: ขายึดแบบขันน็อต; ห่วงยึดแบบขันน็อต; คาราบิเนอร์; แบบหนีบติด; เข้ากันได้กับแผ่นสลักล็อก; ปลายห่วง; ปลายยึดแบบเย็บติด; ตะขอสแนป; อื่นๆ
tr: Emniyet kemeri bağlantı tipi: Civatalı braket; Civatalı halka; Karabina; Klipsli; Kilit plakası ile uyumlu; İlmekli uç; Dikili sabit uç; Yaylı kanca; Diğer
lt-LT: Saugos diržo tvirtinimo tipas: Prisukamas laikiklis; Prisukama ąselė; Karabinas; Įsegamas; Suderinamas su fiksatoriaus plokštele; Kilpos formos galas; Pritvirtintas galas (prisiūtas); Kablys su užraktu; Kita
ro-RO: Tip de prindere a centurii de siguranță: Suport cu șuruburi; Ochi cu șurub; Carabinieră; Cu clips; Compatibil cu placa de blocare; Capăt cu buclă; Capăt fix cusut; Carabină; Altele
pl: Rodzaj mocowania pasa bezpieczeństwa: Przykręcany wspornik; Przykręcane oczko; Karabińczyk; Wpinane; Kompatybilne z klamrą pasa; Zakończenie pętlowe; Przyszyty stały koniec; Karabińczyk zatrzaskowy; Inne
sl-SI: Vrsta pritrjevanja varnostnega pasu: Pritrditev z nosilcem na vijake; Pritrdilno ušesce na vijake; Vponka; Na zatič; Združljivo z zatično ploščico; Konec z zanko; Prišit fiksni konec; Zaskočni kavelj; Drugo
vi: Kiểu móc dây an toàn: Giá đỡ bắt vít; Khoen bắt vít; Móc đa năng; Gài kẹp; Tương thích chốt cài; Đầu có vòng lặp; Đầu khâu cố định; Móc gài; Khác
nl: Veiligheidsgordel bevestigingstype: Boutbevestigingsbeugel; Boutbevestigingsoog; Karabijnhaak; Inklikbaar; Compatibel met gespplaat; Lus; Vastgenaaid uiteinde; Klikhaak; Overig
fr: Type de fixation de la ceinture de sécurité: Support à boulonner; Œillet à boulonner; Mousqueton; À clipser; Compatible avec la plaque de verrouillage; Extrémité en boucle; Extrémité fixe cousue; Mousqueton à pompe; Autre
en: Seat belt attachment type: Bolt-on bracket; Bolt-on eyelet; Carabiner; Clip-in; Latch plate compatible; Loop end; Sewn-on fixed end; Snap hook; Other
cs: Typ upevnění bezpečnostního pásu: Šroubovací držák; Šroubovací oko; Karabina; Zacvakávací; Kompatibilní se západkou; Zakončení se smyčkou; Našitý pevný konec; Karabina s pojistkou; Jiné
zh-CN: 安全带固定类型: 螺栓固定支架; 螺栓固定环; 登山扣; 夹入式; 兼容锁片式; 环端; 缝制固定端; 弹簧钩; 其他
sv: Typ av säkerhetsbältesfäste: Påbultat fäste; Påbultad ögla; Karbinhake; Klickfäste; Kompatibel med låstunga; Ögleände; Fastsydd ända; Bultkarbin; Övrigt
de: Befestigungsart des Sicherheitsgurts: Anschraubhalterung; Anschrauböse; Karabiner; Einclipbar; Kompatibel mit Schlosszunge; Schlaufenende; Fest angenähtes Ende; Karabinerhaken; Sonstige
es: Tipo de fijación del cinturón de seguridad: Soporte atornillable; Ojal atornillable; Mosquetón; Con clip; Compatible con placa de enganche; Extremo con bucle; Extremo fijo cosido; Gancho de resorte; Otro
bg-BG: Тип закрепване на предпазния колан: Закрепване с болтове към скоба; Закрепване с болтове към халка; Карабинер; С щипка; Съвместимо със заключваща пластина; Край с примка; Зашит фиксиран край; Кука с пружина; Други
pt-PT: Tipo de fixação do cinto de segurança: Suporte aparafusado; Olhal aparafusado; Mosquetão; De encaixe; Compatível com placa de fecho; Extremidade em laço; Extremidade fixa cosida; Mosquetão de mola; Outro
da: Sikkerhedsseles befæstelsestype: Beslag til påboltning; Øsken til påboltning; Karabinhage; Klik-i; Kompatibel med låseplade; Løkkeende; Påsyet fast ende; Karabinhage; Andet
ru: Тип крепления ремня безопасности: Кронштейн на болтах; Проушина на болтах; Карабин; На защёлках; Совместимость с замком; Петля на конце; Пришитый фиксированный конец; Карабин с защёлкой; Другое
sk-SK: Typ upevnenia bezpečnostného pásu: Priskrutkovaná konzola; Priskrutkované oko; Karabína; Pripínacie; Kompatibilné so zaisťovacou sponou; Koniec so slučkou; Prišitý pevný koniec; Karabínka s poistkou; Iné
nb: Type feste for sikkerhetsbelte: Påboltet brakett; Påboltet øye; Karabinkrok; Klips; Kompatibel med låseplate; Løkkeende; Påsydd fast ende; Sneppertkrok; Annet
fi: Turvavyön kiinnitystyyppi: Pultattava kiinnike; Pultattava silmukka; Karabiini; Klipsikiinnitys; Yhteensopiva lukkokielen kanssa; Silmukkapää; Kiinteästi ommeltu pää; Jousihaka; Muu